【裁判字號】    88,易,3406
【裁判日期】    890510
【裁判案由】    詐欺等
【裁判全文】
臺灣臺北地方法院刑事判決              八十八年度易字第三四六號
    公  訴  人  臺灣臺北地方法院檢察署檢察官
    被      告  丙○○
    被      告  甲○○
右列被告等因詐欺等案件，經檢察官提起公訴（八十八年度偵字第八八一五、一一六
六七號），本院判決如左：
    主      文
丙○○、甲○○共同連續意圖營利，聚眾賭博，均累犯，各處有期徒刑柒月；又共同
連續意圖為自己不法之所有，以詐術使人將本人之物交付，均累犯，各處有期徒刑壹
年；均應執行有期徒刑壹年陸月。
    事      實
丙○○綽號「瑞益」曾因犯違反槍彈藥刀械管制條例案件，經法院判處有期徒刑貳
年拾月確定，並於八十五年元月三十日執行完畢，仍不知悔改；甲○○綽號「福銓」
曾因犯殺人未遂案件經法院判處有期徒刑貳年陸月確定，並於八十三年元月九日執行
完畢，仍不知悔改。兩人復與李茂發、陳武龍、陳盈助（三人均另案審理）等人，共
同意圖營利並基於概括之犯意，自八十五年三月間起，連續多次在台北市、嘉義市、
台中市等地聚集不特定之多數人賭博財物抽頭營利，而以中華職棒聯盟所舉辦時報鷹
、統一獅、三商虎、兄弟象、味全龍、興農牛等隊之各場球賽勝負結果決定輸嬴，賭
資高達新台幣（下同）數百萬元；其間渠等見參賭者益增，乃共謀利用職棒比賽以詐
賭牟利，推由李茂發藉機結識需錢孔急之球員乙○○，進而認識丁○○等時報鷹隊球
員及助理教練陳耿佑（三人均另案審理）等人，共同意圖為自己不法之所有，並基於
概括之犯意，意謀在時報鷹隊與前開其他各隊比賽時，以在守備之際投手故意投好球
（餵好球），其他守備球員佯裝失誤（如暴傳、漏接），進攻之際故意揮棒落空遭三
振出局或隨意揮棒即遭接殺或封殺等方式（下稱打放水球），使時報鷹隊失分，由丙○○、甲○○、李茂發、陳武龍、陳盈助等人以打上開放水球方式操控比賽輸嬴結果
或輸嬴之分數，相關參賭之人不疑有詐，而為錯誤之評估並下注對賭，丙○○、甲○○等人則屢屢賭嬴，事成後再由李茂發交付參與配合之球員五萬元至五十萬元不等之
酬金。八十五年五月四日時報鷹隊與兄弟象隊在屏東比賽時，時報鷹隊球員事先即同
意打放水球，結果以三比五敗給兄弟象隊而放水得逞，使下注該場比賽之對賭者陷於
錯誤，丙○○、甲○○等人因而詐得鉅額暴利；丙○○、甲○○、李茂發等復指示丁○○、乙○○等人連絡時報鷹隊其他球員於八十五年五月三十日對興農牛隊、六月六
日對三商虎隊、六月七日對三商虎隊、六月九日對三商虎隊、七月二十一日對統一獅
隊、七月二十七日對兄弟象隊、九月十日對三商虎隊、九月二十七日對興農牛隊、十
月十一日對三商虎隊、十月十七日對統一獅隊、十月二十日對統一獅隊等比賽時配合
打放水球以詐賭嬴錢，結果前開比賽比數果為一比二、七比五（此場比賽係讓分，即
嬴球但不超過若干分）、一比十二、四比六、六比十一、０比五、三比十一、九比十
二、三比八、二比十、一比三，渠等即藉此詐得鉅額不法所得；另又推由陳武龍連絡
味全龍隊員，於八十五年七月二十日對興農牛隊比賽時打放水球，經龍隊球員賈西、
洪佩瑧（以上二人均另行偵辦）同意配合，結果龍隊果以八比十二輸給牛隊而放水得
逞，渠等亦因此比賽詐賭獲利。案經台灣台北地方法院檢察署檢察官自動檢舉偵查起
訴。
    理      由
一、訊據被告丙○○、甲○○均矢口否認右揭犯行；均辯稱：我不認識那些人等語，
    丙○○另辯稱：丁○○在調查局說有一個叫瑞益的人，但那個人不是我，只是同
    名而已等語。而共同被告乙○○亦證稱：我實際對福銓、瑞益這二個名字不清楚
    等語，丁○○亦證稱：沒聽過甲○○、丙○○二個人等語；然查，右揭事實業據
    證人丁○○、乙○○等於調查局接受調查時證述明確，此有調查筆錄在卷可稽；
    且被告丙○○、甲○○與李茂發、陳武龍、陳盈助等人利用職棒員打放水球操控
    比賽以詐賭謀利之事，亦經本院審理八十六年度訴字第一二五三號及八十六年度
    易字第四八八二號李茂發、陳武龍等詐欺案件時查證屬實，有該案判決書附卷可
    稽；而該案判決理由欄中已明指（被告丁○○於調查時復指證被告李茂發、陳武
    龍及綽號『榮助』、『瑞益』中之瑞益負責綁興農牛隊球員，其餘三人則共同綁
    時報鷹隊、三商虎隊、味全龍隊球員配合放水球隊，與蕭登獅在本隊調查時供證
    被告陳武龍、李茂發綁多數時報鷹隊、味全龍隊、興農牛隊球員打放水球情節相
    符，參與被告丁○○與被告陳武龍、李茂發、被告李茂發與蕭登獅均素無仇隙，
    要無蓄意誣陷之理，及在本院審理中各被告及有關證人對於被告李茂發、陳武龍
    涉案部分率皆噤若寒蟬而附和渠等所辯之詞等情觀之，益證被告陳武龍、李茂發
    涉犯該項事實，至為顯豁」，足見被告丙○○、甲○○確與李茂發、陳武龍、陳
    盈助等人共同利用球員打放水球而詐賭得逞；被告丙○○、甲○○所辯及證人乙○○、丁○○迴護之詞均屬卸責之詞，無足憑信，犯行已堪認定。
二、核被告丙○○、甲○○所為，均係犯刑法第二百六十八條意圖營利聚眾賭博罪及
    第三百三十九條第一項之詐欺取財罪；被告等多次聚眾賭博及多次操控比賽詐賭
    之犯行，均屬時間緊接，犯罪手段及構成要件均相同之罪名，顯均係基於概括之
    犯意為之為連續犯均應從一罪論處並加重其刑；又被告等所犯上開二罪間，犯意
    個別，罪名互異，均應分論併罰；再查，被告丙○○、甲○○所犯上揭二罪與李
    茂發、陳武龍、陳盈助、乙○○、丁○○、陳耿佑均有犯意聯絡及行為分擔，皆
    為共同正犯。更查被告丙○○曾因犯違反槍彈藥刀械管制條例案件經法院判處
    有期徒刑貳年拾月確定，並於八十五年元月三十日執行完畢；甲○○曾因犯殺人
    未遂案件經法院判處有期徒刑貳年陸月確定，並於八十三年元月九日執行完畢，
    此均有台灣高等法院檢察署刑事紀錄簡覆表在卷足按，均不知悔改，五年內再犯
    有期徒刑以上之本案犯罪行為，均為累犯，依法再遞加重其刑。爰審酌被告丙○○、甲○○等犯罪之動機、手段、對社會所造成之負面影響程度，犯罪後之態度
    等一切情狀，各量處如主文所示之刑並分別定其應執行之刑，以示懲儆。又共同
    被告李茂發、陳武龍、陳盈助、乙○○、丁○○、陳耿佑均另案審理。
據上論斷，應依刑事訴訟法第二百九十九條第一項前段、刑法第二十八條、第五十六
條、第二百六十八條後段、第三百三十九條第一項、第四十七條、第五十一條第五款
、罰金罰鍰提高標準條例第一條前段，判決如主文。
本案經檢察官劉成焜到庭執行職
中      華      民      國      八十九      年     五     月     十     日
                                      臺灣臺北地方法院刑事第七庭
                                          法  官  范  仁  勳
右正本證明與原本無異。
如不服本判決，應於判決送達後十日內，向本院提出上訴狀。
                                          書記官  王  黎  輝
中      華      民      國      八十九      年     五     月    十一    日
刑法第二百六十八條
意圖營利，供給賭博場所或聚眾賭博者，處三年以下有期徒刑，得併科三千元以下罰
金。
刑法第三百三十九條
一意圖為自己或第三人不法之所有，以詐術使人將本人或第三人之物交付者，處五年
  以下有期徒刑、拘役或科或併科一千元以下罰金。
二以前項方法得財產上不法之利益或使第三人得之者亦同。
三前二項之未遂犯罰之。


司法院資訊處製作；財團法人民間司法改革基金會備份。
